臺灣宜蘭地方法院刑事判決　　　　　　　 94年度簡上字第8號
　　上　訴　人　甲○○　男　4.
上列上訴人即被告因所犯竊盜案件，不服本院宜蘭簡易庭93年度
宜簡字第403號，中華民國93年11月24 日第一審簡易判決（聲請
簡易處刑案號：臺灣宜蘭地方法院檢察署93年度偵字第1993號）
提起上訴，本院管轄第二審合議庭判決如下：
    主  文
上訴駁回。
甲○○緩刑貳年。
    事  實
一、甲○○曾受僱於綽號「田土」之不詳姓名男子從事板模工作
    ，「田土」於民國93年6月4日上午9 時許至桃園縣八德市○
    ○街119之1號2 樓甲○○住處，要甲○○至宜蘭縣北迴鐵路
    舊觀音隧道搬電纜糟，並允以較以前受僱之日薪新台幣（下
    同）2500元更高之報酬，甲○○應允之，「田土」即開車載
    甲○○於當日晚間9 時許至宜蘭縣北迴舊觀音隧道口（宜蘭
    蘇澳新站起23公里又700 公尺），其時已有另名綽號「黑仔
    」之不詳姓名男子（另分案偵辦）業於該處，甲○○明知「
    田土」要伊於夜間9 時許之非一般正常工作時間，搬運不銹
    鋼糟，顯係趁人不知而竊取之竊盜行為，竟基於與「田土」
    、「黑仔」共同不法所有之意圖，與「田土」、「黑仔」用
    足以對人之生命、身體造成危險之鈑手卸下固定電纜不銹鋼
    糟之螺絲後，再用「田土」加裝馬達之軌道平板車將台灣鐵
    路管理局所有，由花蓮電務段管理保管之長2 公尺、寬25公
    分之電纜不銹鋼糟（施設於鐵道旁作為承載、覆蓋電力及通
    訊電纜之用）200 套從隧道內搬運至隧道口後，擬將不銹鋼
    糟搬運上「田土」之小貨車，再以每公斤20元之代價出售，
    嗣於當晚10時30分許，經警在上開隊道口查獲，並扣得甲○
    ○所有鈑手2支、頭燈1具，綽號「田土」、「黑仔」二人則
    趁機逃逸。
二、案經內政部警政署鐵路警察局第四警務段報告臺灣宜蘭地方
    法院檢察署檢察官聲請簡易判決處刑。
    理  由
一、訊據被告甲○○矢口否認有何竊盜犯行，辯稱：我是被「田
    土」老闆所欺騙，「田土」說要去做板模修改工程，事發當
    日受「田土」所雇用前往搬運不銹鋼槽，並不知道該批不銹
    鋼槽來源不法，當天只是將不銹鋼槽幫忙搬上平台車等語。
    經查，本件查獲經過業經證人乙○○證述歷歷，其於本院結
    證稱：「6月3日發現現場有被竊，我們不銹鋼槽掛在隧道兩
    側，高度2米3，被偷了不少，發現用來拆卸不銹鋼工具跟樓
    梯，有2、3支拆卸下來之不銹鋼槽在地上，我們就向鐵路警
    察局報案，在6月4日在隧道口埋伏，近10點時，有板車引擎
    的聲音，從隧道口傳出來，我們就在隧道口等，等他們開出
    來離隧道口50米左右時，被告從隧道裡面走出來，正在打電
    話聯絡，上前查獲板車上面有不銹鋼槽200 套，應該是當天
    拆的，因前1天白天還掛在隧道口上面，我們8點就已經到了
    ，到10點之前都沒有人進去，他們應該在8 點以前就已經在
    隧道內。」等語（見本院94年4 月20日審判筆錄），並有贓
    物認領保管單1紙在卷可稽，此外並當場扣有板手2支及頭登
    1 具等，雖被告辯稱不知該等物品來源不法，然據證人乙○
    ○證述：失竊地點乃舊隧道，並未施工，且隧道內並無燈光
    等語（見本院94年4 月20日審判筆錄），足見失竊地點由外
    觀明顯即可看出並未進行工程，再者，若果欲進行板模修改
    工程，則安排施用進度及施工之工期亦非短期所得達成，應
    無理由急於當日連夜趕工之理，況若果有工程欲進行，則該
    地點應由足夠之照明設備及相關工具可供使用，然失竊地點
    乃廢棄之隧道，且現場亦無設置有充足之光線及放置進行板
    模工程之相關工具可供施工及照明使用，被告等人當天僅以
    簡單之頭燈照明，是被告等人前揭舉止均與常情相違，被告
    空言置辯飾詞避究，實無可採。其犯行堪可認定，應予依法
    論科。
二、核被告甲○○所為，係犯刑法第321條第1項第3款、4款之罪
    。原審依刑事訴訟法第449條第1項前段、第450條第1項、第
    454條第2項、刑法第28條、第321條第1項第3款、第4款、第
    41條第1項前段、第38條第1項第2款，以簡易判決判被告結
    夥三人以上攜帶兇器竊盜罪處有期徒刑六月，如易科罰金以
    三百元折算一日，扣案之板手二支、頭燈一具均沒收，認事
    用法，均無不合，量刑亦屬妥適。上訴人即被告甲○○仍執
    前詞，否認犯行而提起上訴，實無理由，應予駁回。末查，
    被告甲○○雖於85年間因違反麻醉藥品管理條例案件，經臺
    灣桃園地方法院判處有期徒刑六月，並於86年3月11日執行
    完畢後，五年內未曾再受有期徒刑以上刑之宣告，有臺灣高
    等法院被告全國前案紀錄表在卷足佐，此次因短於失慮致罹
    刑典，經此刑之宣告後，應知警惕而無再犯之虞，本院因認
    暫不執行其刑為當，予以宣告緩刑二年，以啟自新。
三、據上論斷，應依刑事訴訟法第455條之1第1項、第3項、第36
    8條，刑法第74條第2款，判決如主文。
本案經檢察官吳慧蘭到庭執行職務
中　　華　　民　　國　　94　　年　　4 　　月　　29　　日
                       刑事第二庭法  官  林明山
                                 法  官  謝佩玲
                                 法  官  李毓華
以上正本證明與原本無異。
不得抗告。
                                 書記官　陳蒼仁
中　　華　　民　　國　　94　　年　　4　　月　　 29　　日
